*	foreign	foreign	foreign	foreign	foreign	foreign	foreign	foreign	foreign	foreign	foreign	foreign	foreign	foreign	foreign	foreign	foreign	foreign	native	foreign		#	
*	infinitive	infinitive	indicative	indicative	indicative	indicative	indicative	indicative	indicative	indicative	subjunctive	subjunctive	subjunctive	subjunctive	imperative	imperative	participle	participle	argument	argument	argument	#	group
*	bare	full	present	present	present	present	past	past	past	past	present	present	past	past			present	past	latin	latin	emoji	#	
*			singular	singular	singular	plural	singular	singular	singular	plural	singular	plural	singular	plural	singular	plural						#	
*			1	2	3		1	2	3													#	
be[momentarily]	bēon 	tō bēonne 	bēo	bist	biþ	bēoþ 	ƿæs	ƿǣre	ƿæs	ƿǣron	bēo	bēon	ƿǣre	ƿǣren 	bēo	bēoþ 	bēonde	(ġe)bēon 	well	ƿel	\nx{🧘\cx\gx}	#	
be[inherently]	ƿesan 	to ƿesanne 	eom	eart	is	sind	ƿæs	ƿǣre	ƿæs	ƿǣron	sīe	sīen 	ƿǣre	ƿǣren 	ƿes	ƿesaþ 	ƿesende 	(ġe)bēon 	his descendant	his eafora	<sup>🧓<sup><sub>\nx{🧑\gx\cx}</sub	#	
do	dōn	tō dōnne	dō	dēst	dēþ	dōþ	dyde	dydest	dyde 	dydon	dō	dōn 	dyde	dyde 	dō 	dōþ 	dōnde	(ġe)dōn 	the work	þe ƿeorc	\nx{🧑\gx\cx\🌾}	#	
go	gān	tō gānne	gā	gǣst	gǣþ	gāþ	ēode	ēodest	ēode 	ēodon	gā	gān 	ēode	ēode 	gā 	gāþ 	gānde	(ġe)gān 	to the castle	þe castel	<big>🏰</big><span style='font-size:60%'>←\nx{🚶\cx\gx}</span>	#	
want	ƿillan	tō ƿillenne 	ƿille	ƿilt	ƿile	ƿillaþ	ƿolde	ƿoldest	ƿolde	ƿoldon 	ƿille	ƿillen	ƿolde	ƿolde	ƿille	ƿillaþ 	ƿillende	*(ġe)ƿillen 	to fight	tō feohtan	\nx{🤼\cx\gx}	#	
steal	stelan	tō stelanne 	stele	stilst	stilþ	stelaþ 	stæl	stǣle	stæl	stǣlon 	stele	stelen	stǣle	stǣlen 	stel	stelaþ 	stelende	(ġe)stolen 	the ring	þe hring	←<sup>💍</sup>\nx{🏃\cx\gx}	#	strong
share	dǣlan	tō dǣlenne 	dǣle	dǣlst	dǣlþ	dǣlaþ	dǣlde	dǣldest	dǣlde	dǣldon 	dǣle	dǣlen	dǣlde	dǣlden 	dǣl	dǣlaþ 	dǣlende	(ġe)dǣled 	the food	þe fodan	\nx{💁\cx\gx}<sub>🍖</sub>	#	class 1 weak, most common
tame	teman	tō temenne 	temme	temest	temeþ	temmaþ	temede	temedest	temede	temedon 	temme	temmen	temede	temeden 	teme	temmaþ 	temmende	(ġe)temed 	the horse	þe hors	🐎\nx{🚶\cx\gx}	#	class 1 weak, double consonant ending
move	styrian	tō styrienne 	styrie	styrest	styreþ	styraþ	styrede	styredest	styrede	styredon 	styrie	styrien	styrede	styreden 	styre	styriaþ 	styriende	(ġe)styred 	the stone	þe stān	<sup>←🪨</sup><big>\nx{🚶\cx\gx}</big>	#	class 1 weak, -rian ending
love	lufian	tō lufienne 	lufiġe	lufast	lufaþ	lufiaþ	lufode	lufodest	lufode	lufodon 	lufiġe	lufiġen	lufode	lufoden 	lufa	lufiaþ 	lufiende	(ġe)lufod 	the dog	þe docgan	←🐕<big>\nx{🧎\cx\gx}</big>	#	class 2 weak, -ian ending
have	habban	tō hæbbenne	hæbbe	hæfst	hæfþ	habbaþ	hæfde	hæfdest 	hæfde 	hæfdon 	hæbbe	hæbben 	hæfde	hæfden 	hafa	habbaþ	hæbbende 	(ġe)hæfd 	the money	þe feoh	\nx{💁\cx\gx}<sub>🪙</sub>	#	class 3 weak, irregular
live	libban	tō libbenne	libbe	leofast	leofaþ	libbaþ	lifde	lifdest 	lifde 	lifdon 	libbe	libben 	lifde	lifden 	leofa	libbaþ	libbende 	(ġe)lifd 	dangerously	frēcnelīċ	\nx{🧗\cx\gx}	#	class 3 weak, irregular
say	seċġan	tō seċġenne	seċġe	sæġst	sæġþ	seċġaþ	sæġde	sæġdest 	sæġde 	sæġdon 	seċġe	seċġen 	sæġde	sæġden 	sæġe	seċġaþ	seċġende 	(ġe)sæġd 	a prayer	ān ġebed	\nx{🧎\cx\gx}<sup>💬</sup>	#	class 3 weak, irregular
think	hyċġan	tō hyċġenne 	hyċġe	hyġst	hyġþ	hyċġaþ	hogde	hogdest	hogde	hogdon 	hyċġe	hyċġen	hogde	hogden	hyġe	hyċġaþ 	hyċġende	(ġe)hogd 	a thought	ānne þōht	\nx{🤷\cx\gx}<sup>💭</sup>	#	class 3 weak, irregular
																							
																							
																							
																							
																							
																							
																							
																							
																							
																							
																							
